臺灣板橋地方法院刑事判決　　　　　　 100年度易字第1233號
公　訴　人　臺灣板橋地方法院檢察署檢察官
被　　　告　黃偉德
上列被告因竊盜等案件，經檢察官提起公訴（100 年度偵字第46
3 、3158號），本院判決如下：
    主  文
黃偉德意圖為自己不法之所有而侵占離本人所持有之物，處罰金
新臺幣伍仟元，如易服勞役，以新臺幣壹仟元折算壹日。又於夜
間侵入有人居住之建築物竊盜，累犯，處有期徒刑捌月。
    事  實
一、黃偉德前於民國97年間因傷害、詐欺等案件，經本院以98年
    度訴字第807 號判處有期徒刑3 月、3 月、3 月，應執行有
    期徒刑7 月確定；迨98年間，先因傷害案件經本院以98年度
    簡字第28號判處有期徒刑4 月確定，再因詐欺案件經本院以
    98年度簡字第5409號判處有期徒刑3 月確定；嗣上開5 罪復
    經本院以98年度聲字第5010號裁定應執行有期徒刑1 年確定
    ，99年5 月13日執行完畢。詎仍不知警惕，竟先後為下列行
    為：
  (一)黃偉德於99年10月中旬某日，在臺北縣板橋市（嗣改制為新
    北市板橋區，下同）板新路與中山路口，拾獲潘欣如遭竊之
    學生證、HAPPY GO集點卡、環球百貨板橋店貴賓卡、悠遊卡
    、國家圖書館閱覽證各1 張、百花油1 瓶等物（上開物品原
    放置於機車置物箱內，於99年10月1 日22時20分許，在臺北
    縣板橋市○○路○ 段18號百事達出租影片店前，遭不詳人士
    所竊取）後，明知該等物品乃因遭竊而離本人所持有之物，
    竟意圖為自己不法之所有，擅將該等物品侵占入己。嗣經警
    於99年12月12日18時許，在臺北縣板橋市○○○路、重慶路
    口附近，因發覺黃偉德行跡可疑，乃即上前盤查，當場扣得
    上開物品，因而查悉上情。
  (二)黃偉德意圖為自己不法之所有，於100 年1 月13日18時30分
    許之夜間，擅自侵入址設新北市板橋區○○○路○ 段25號、
    現有神父阮玉鼎居住之「聖若望天主堂」內之活動中心及辦
    公室（當時已非公眾得自由出入之場所）內，徒手竊取BOY
    廠牌電吉他1 把及Whizmate牌聖經電腦字典1 台，得手後旋
    即離去。嗣黃偉德因另案通緝，遭警於同日23時10分許，在
    新北市○○區○○路與長江路1 段路口緝獲，並當場扣得上
    開物品，因而查悉上情。
二、案經潘欣如訴由臺北縣政府警察局（嗣改制為新北市政府警
    察局）板橋分局，暨新北市政府警察局海山分局分別移送臺
    灣板橋地方法院檢察署檢察官偵查起訴。
    理  由
一、上開犯罪事實，業據被告於偵訊及本院審理時坦承不諱，核
    與告訴人潘欣如及證人即負責管領上開遭竊電吉他及聖經電
    腦字典之「聖若望天主堂」神父阮玉鼎於警詢時陳述明確，
    並有贓物認領保管單2 紙及「聖若望天主堂」監視錄影翻拍
    照片及遭竊地點照片共7 張附卷可稽，堪認被告前揭自白屬
    實。本案事證明確，被告犯行堪以認定。
二、被告前揭犯罪事實第一(二)段所示行為後，刑法第321 條第1
    項業於100 年1 月26日修正公布，並於同年月28日起生效施
    行，其行為時之刑法第321 條第1 項第1 款係規定「於夜間
    侵入住宅或有人居住之建築物、船艦或隱匿其內而犯之者」
    ，嗣則修正為：「侵入住宅或有人居住之建築物、船艦或隱
    匿其內而犯之者」，修正後規定處罰之範圍顯較修正前更為
    擴張，惟就本案前揭犯罪事實第一(二)段部分而言，不論修法
    前後，被告均符合該款之加重要件，並無有利或不利之情形
    ；次法定刑度而言，修正後之法定本刑為「6 月以上5 年以
    下有期徒刑，得併科新臺幣10萬元以下罰金」，顯較修正前
    刑度為重。綜上比較結果，修正後規定並未較有利於被告，
    依刑法第2 條第1 項前段規定，自應適用被告行為時即修正
    前刑法第321 條第1 項第1 款之規定處斷，合先敘明。是核
    被告黃偉德此部分所為，係犯修正前刑法第321 條第1 項第
    1 款之於夜間侵入現有人居住之建築物竊盜罪。又其前揭犯
    罪事實第一(一)段部分所為，則係犯刑法第337 條侵占離本人
    所持有之物罪。次查被告前於97年間因傷害、詐欺等案件，
    經本院以98年度訴字第807 號判處有期徒刑3 月、3 月、3
    月，應執行有期徒刑7 月確定；迨98年間，先因傷害案件經
    本院以98年度簡字第28號判處有期徒刑4 月確定，再因詐欺
    案件經本院以98年度簡字第5409號判處有期徒刑3 月確定；
    嗣上開5 罪復經本院以98年度聲字第5010號裁定應執行有期
    徒刑1 年確定，99年5 月13日執行完畢乙節，有臺灣高等法
    院被告前案紀錄表附卷可稽，其於前案有期徒刑執行完畢後
    5 年內，故意再犯本案有期徒刑以上之加重竊盜罪，屬累犯
    ，應予加重其刑（侵占離本人所持有之物罪法定本刑非有期
    徒刑，故不論以累犯）。另其所犯上開2 罪間，犯意各別，
    行為互殊，應予分論併罰。爰審酌被告之素行、智識程度、
    犯罪之動機及目的、犯罪方法之危險性、被害人所受之財產
    損失，及犯後坦承犯行態度良好等一切情狀，分別量處如主
    文所示之刑，並就罰金部分諭知易服勞役之折算標準。
三、按除簡式審判程序、簡易程序及第376 條第1 款（即最重本
    刑為3 年以下有期徒刑、拘役或專科罰金之罪）、第2 款（
    即刑法第320 條、第321 條之竊盜罪）所列之罪之案件外，
    第一審應行合議審判，刑事訴訟法第284 條之1 。本案被告
    被訴刑法第337 條侵占離本人所持有之物罪及修正前刑法第
    321 條第1 項第1 款之於夜間侵入現有人居住之建築物竊盜
    罪，分屬前揭刑事訴訟法第376 條第1 、2 款之罪，得由法
    官獨任審判，附此敘明。
據上論斷，應依刑事訴訟法第284 條之1 、第299 條第1 項前段
，刑法第2 條第1 項前段、第337 條、第47條第1 項、第42條第
3 項，修正前刑法第321 條第1 項第1 款，刑法施行法第1 條之
1 第1 項、第2 項前段，判決如主文。
本案經檢察官簡志祥到庭執行職務。
中    華    民    國   100    年    8     月    4     日
                  刑事第十三庭  法  官  楊明佳
以上正本證明與原本無異。
如不服本判決應於收受送達後10日向本院提出上訴書狀，並應敘
述具體理由；其未敘述上訴理由者，應於上訴期間屆滿後20日內
向本院補提理由書（均須按他造當事人之人數附繕本）「切勿逕
送上級法院」。
                                書記官  林金良
中    華    民    國   100    年    8     月    5     日
附錄本案論罪科刑法條全文：
修正前刑法第321條
犯竊盜罪而有左列情形之一者，處六月以上、五年以下有期徒刑
：
一、於夜間侵入住宅或有人居住之建築物、船艦或隱匿其內而犯
    之者。
二、毀越門扇、牆垣或其他安全設備而犯之者。
三、攜帶兇器而犯之者。
四、結夥三人以上而犯之者。
五、乘火災、水災或其他災害之際而犯之者。
六、在車站或埠頭而犯之者。
前項之未遂犯罰之。
刑法第337條
意圖為自己或第三人不法之所有，而侵占遺失物、漂流物或其他
離本人所持有之物者，處5 百元以下罰金。